臺灣士林地方法院刑事判決　　　　　　 96年度易字第982號
公　訴　人　臺灣士林地方法院檢察署檢察官
被　　　告　甲○○
上列被告因竊盜案件，經檢察官提起公訴（96年度偵字第5414號
），而被告於本院準備程序期日就被訴事實為有罪之陳述，經裁
定進行簡式審判程序，本院判決如下：
    主  文
甲○○攜帶兇器、踰越安全設備竊盜，累犯，處有期徒刑捌月，
減為有期徒刑肆月，如易科罰金，以新台幣壹仟元折算壹日。
    事  實
一、甲○○曾於民國94年間，因施用第一級毒品案件，經臺灣板
    橋地方法院以94年度訴字第235 號判決處有期徒刑8 月確定
    ，經入監執行，於95年2 月17日縮刑期滿執行完畢。詎猶不
    知悛悔，復基於意圖為自己不法所有之犯意，於96年4 月23
    日下午13時30分許，在臺北市○○區○○路201 號3 樓乙○
    ○住處外，以隨手撿拾路旁客觀上可供兇器使用，足以對人
    之生命、身體產生危害之長鐵棍為工具，將該長鐵棍伸入鐵
    門欄杆縫隙，勾開該鐵門上附加供作安全設備使用之門鎖後
    ，開啟鐵門進入屋內（涉嫌侵入住宅部分，未據提出告訴）
    ，竊取乙○○所有之JVC 牌床頭音響1 組、行動電話1 支及
    現金新台幣（下同）1 千元。得手後，於同日下午15時30分
    許，前往位於臺北市○○區○○路2 段289 號之「長益當鋪
    」，以1 千元之價格，將上開竊得之床頭音響典當予不知情
    之陳儒文，得款花用殆盡。嗣於96年4 月25日凌晨0 時10分
    許，在台北市○○區○○路2 段前，因甲○○形跡可疑，經
    警盤檢並徵得其同意後執行搜索，當場在甲○○身上扣得乙
    ○○失竊之行動電話1 支（業經被害人乙○○領回）及當票
    1 紙，始悉上情。
二、案經臺北市政府警察局內湖分局報告臺灣士林地方法院檢察
    署檢察官偵查起訴。
    理  由
一、按簡式審判程序之證據調查，不受第159 條第1 項之限制，
    刑事訴訟法第273 條之2 定有明文，是依上開規定，於行簡
    式審判程序之案件，被告以外之人於審判外之陳述，除有其
    他不得作為證據之法定事由外，應認具有證據能力。查被害
    人乙○○於警詢時之指述、證人陳儒文於警詢時之證述，雖
    均係被告以外之人於審判外之陳述，惟因本案採行簡式審判
    程序，復無其他不得做為證據之法定事由，揆諸首揭說明，
    應認具有證據能力。
二、上揭犯罪事實，業據被告甲○○於本院審理中坦承不諱，核
    與被害人乙○○於警詢時（見偵卷第15頁至第17頁、第19頁
    至第20頁）指述遭竊情節相符；並經證人陳儒文於警詢時證
    述：被告甲○○將竊得之床頭音響拿至伊所經營之當鋪，以
    1 千元典當予伊等語（見偵卷第26頁至第28頁）明確，並有
    查獲贓物照片4 幀（附於偵卷第21頁至第22頁）、長益當鋪
    當票1 紙（附於偵卷第23頁）、被害人乙○○出具之贓物認
    領保管單1 紙（附於偵卷第24頁）等在卷可稽，足徵被告之
    自白與事實相符。本案事證明確，被告犯行堪以認定，應予
    論科。
三、按刑法第321 條第1 項第2 款之「門扇」專指門戶而言，而
    所謂「其他安全設備」，指門扇牆垣以外，依通常觀念足認
    防盜之一切設備而言，如門鎖、窗戶等，最高法院45年臺上
    字第1443號、55年臺上字第547 號判例意旨可資參照；再按
    刑法第321 條第1 項第3 款之攜帶兇器竊盜罪，係以行為人
    攜帶兇器竊盜為其加重條件，此所謂兇器，其種類並無限制
    ，凡客觀上足對人之生命、身體、安全構成威脅，具有危險
    性之兇器均屬之，且祇須行竊時攜帶此種具有危險性之兇器
    為已足，並不以攜帶之初有行兇之意圖為必要，有最高法院
    79年度臺上字第5253號判例意旨可參。查本案被告持以作案
    之長鐵棍1 支，雖未扣案，然該長鐵棍約60公分，且係金屬
    材質，業據被告供明在卷（見本院96年10月5 日審判筆錄第
    3 頁），若持以行兇，依一般社會觀念，皆足以使人之身體
    、生命產生危險，揆諸前揭判例意旨，自堪認為兇器。又門
    鎖係客觀上用以防盜之安全設備之一種，業據說明如前，被
    告持長約60公分之長鐵棍由鐵門欄杆縫隙處伸入勾開門鎖，
    進入被害人住處行竊，自屬踰越安全設備竊盜。故核被告所
    為，係犯刑法第321 條第1 項第3 款、第2 款之攜帶兇器、
    踰越安全設備之加重竊盜罪。被告於94年間，因施用第一級
    毒品案件，經臺灣板橋地方法院以94年度訴字第235 號判決
    處有期徒刑8 月確定，經入監執行，於95年2 月17日縮刑期
    滿執行完畢，此有臺灣高等法院被告前案紀錄表1 份在卷可
    憑，是被告於前案執行完畢後5 年內，故意再犯本件有期徒
    刑以上之罪，為累犯，應依刑法第47條第1 項之規定論以累
    犯，並加重其刑。起訴書未論及本案應依累犯規定加重其刑
    ，核屬疏漏，附此敘明。爰審酌被告攜帶兇器、踰越安全設
    備行竊，對他人生命、身體及住家安全危害非輕，惟犯後坦
    承犯行，尚有悔意，並考量其犯罪之動機、目的、智識程度
    、生活狀況等一切情狀，量處如主文所示之刑；又中華民國
    96年罪犯減刑條例業於96年7 月4 日公布，並於96年7 月16
    日施行，而被告犯罪在96年4 月24日以前，雖被告係經通緝
    到案，惟其經本院通緝之時間係96年9 月11日，與同條例第
    5 條不得減刑之規定不符，故仍應依該條例第2 條第1項 第
    3 款之規定，應減其宣告刑二分之一，爰為減刑如主文所示
    ，並諭知易科罰金之折算標準，以示懲儆。
四、被告於行竊時所用之長鐵棍1 支，係被告於路邊所撿得之物
    ，非被告所有，且未扣案，爰不另為沒收之諭知，併此敘明
    。
據上論斷，應依刑事訴訟法第273 條之1 第1 項、第299 條第1
項前段，刑法第321 條第1 項第3 款、第2 款、第47條第1 項、
第41條第1 項前段，中華民國96年罪犯減刑條例第2 條第1 項第
3 款、第7 條、第9 條，判決如主文。
本案經檢察官余秉甄到庭執行職務。
中　　華　　民　　國　　96　　年　　10　　月　　19　　日
                  刑事第六庭法  官  許永煌
以上正本證明與原本無異。
如不服本判決，應於收受送達後10日內向本院提出上訴書狀，其
未敘述上訴之理由者並得於提起上訴後20日內向本院補提理由書
（均須按他造當事人之人數附繕本）。
                            書記官  陳淑琪
中　　華　　民　　國　　96　　年　　10　　月　　19　　日
附錄本案論罪科刑法條之依據：
刑法第321 條第1 項
犯竊盜罪而有左列情形之一者，處6 月以上、5 年以下有期徒刑
：
一  於夜間侵入住宅或有人居住之建築物、船艦或隱匿其內而犯
    之者。
二  毀越門扇、牆垣或其他安全設備而犯之者。
三  攜帶兇器而犯之者。
四  結夥三人以上而犯之者。
五  乘火災、水災或其他災害之際而犯之者。
六  在車站或埠頭而犯之者。
